【裁判字號】    90,上易,1393
【裁判日期】    901030
【裁判案由】    傷害等
【裁判全文】
臺灣高等法院臺南分院刑事判決          九十年度上易字第一三九三號        Ｇ
      上  訴  人  臺灣臺南地方法院檢察署檢察官
      被      告  甲  ○  ○
右上訴人因傷害等案件，不服臺灣臺南地方法院九十年度易字第四九０號中華民國九
十年七月二十六日第一審判決（起訴案號：臺灣臺南地方法院檢察署八十九年度偵字
第一二０九八號），提起上訴，本院判決如左：
      主      文
原判決撤銷。
甲○○傷害人之身體，處拘役貳拾日，如易科罰金，以佰元折算壹日；又公然侮辱
人，處拘役拾日，如易科罰金，以佰元折算壹日；應執行拘役貳拾伍日，如易科罰
金，以佰元折算壹日。
      事      實
一、甲○○與曾其漢（起訴書載為乙○○）均住台南市○○街四十六巷為鄰居，曾其
    漢因甲○○駕車時有汽車倒車碰撞其鐵捲門、牆柱與屋外排水管，因而在牆柱水
    溝邊放置桶裝水泥柱。於民國八十九年十月十五日下午三時四十分許，甲○○駕
    駛小客車倒車至東成街四十六巷二十七號曾其漢門前，不慎撞及該水泥柱與排水
    管並致車前保險桿掉落，曾其漢聞聲出來見狀指責甲○○不是，甲○○亦因車前
    保險桿掉落而不滿曾其漢在該處放置水泥柱，二人因而發生口角，甲○○下車公
    然辱罵曾其漢稱「要你把拿桶子拿走，你這『大陸豬』就不拿，．．．，罵你『
    大陸豬』又怎樣？『幹你娘』，．．．，罵你，還做你，打你」等語，並基於傷
    害之犯意出拳毆打曾其漢致胸部挫傷。
二、案經曾其漢訴請臺灣臺南地方法院檢察署檢察官偵查起訴。
      理      由
一、訊據被告堅決否認有右揭犯行，辯稱：只是要求告訴人不要將水泥柱放在那裡，
    可否移開，因巷子很小，並未動手，亦未罵他等語。
二、惟查：
（一）右犯罪事實，迭據告訴人曾其漢指證明確，且有診斷證明書一紙及台南市立醫
      院檢附之曾其漢病歷資料及照片等在卷可稽。而被告於偵查中檢察官問「有否
      對曾其漢說罵你大陸豬又怎樣，幹你娘，還做揍）你，打你？」則簽稱「沒印
      象」。苟被告無該行為，何以當時未堅決否認？又當時在場證人楊勝昌於偵查
      中具結證稱：「他們二人在罵吵一吵」、「他們二人推來推去」、「場面很亂
      」等語（見偵查卷第二十四頁）。又被告以診斷證明書係於八十九年十月十七
      日始就診而否認非其所為，惟告訴人以被告原答應翌日請工人修理鐵門，依其
      傷勢尚非嚴重，原欲息事寧人，事後被告未依約定為之，而於案發後二日就診
      ，尚與常理無違，足見告訴人之指訴尚非子虛。
（二）被告徐振貴當時為四十七歲之中年人，告訴人曾其溪為七十歲之老年人，被害
      人指被告出拳毆打致伊胸部挫傷，亦有前開診斷書為據。被告倒車時，因碰撞
      告訴人所放置水泥柱，致車前保險桿掉落，難免心中不快而言行失控，證人蘇
      秋燕、吳美藝在原審供稱：「未見被告前開辱罵毆打之事實，惟彼二人均係在
      屋內聽到屋外爭吵聲而開門出去看」云云，足見證人蘇秋燕、吳美藝均非始終
      在場聞見被告與告訴人衝突經過，惟二人，但既聞被告與告訴人曾其漢在其等
      屋外爭吵，且聲聞戶外，則爭吵過程中，被告惡言相向，在所難免，是被告所
      辯，並未動手，亦未罵他云云，無非卸責久詞，委無足採。本件事證已臻明確
      ，被告犯行堪以認定。
三、核告所為，係犯刑法第二百七十七條第一項之傷害罪及第三百零九條第一項公然
    侮辱罪，所犯二罪犯意各別，罪名互異，應依刑法第五十條規定併合處罰。
四、原審未詳予勾稽，遽以本件依調查所得證據尚不足以證明被告確有前開犯行，而
    對被告為無罪之諭知，尚有未洽，檢察官上訴意旨以出拳毆打與使用鈍器所造成
    之傷，並不相同，前者於受毆打，起先感覺疼痛，因受力輕重，須經過一段時間
    ，始會出現紅腫或瘀青，通常在三日之內，為症狀明顯，疼痛與身體不適至最高
    點，若係年長者，時間可能更長，而非二日後即告趨緩，至鈍器所致之傷，通常
    會立即或短時間出現，紅腫或瘀青，指被告應成立傷害罪及公然侮辱罪，為有理
    由，自應由本院撤銷改判，爰審酌被告犯罪動機、目的、手段、犯後態度，及告
    訴人所受傷害尚屬輕微，且未與告訴人達成和解等一切情狀，就被告傷害部分量
    處拘役貳拾日，就被告公然侮辱部分量處被告拘役拾日，且均諭知易科罰金以三
    百元折算一日，並定其應執行拘役貳拾伍日及易科罰金之折算標準，以資懲儆。
據上論斷，應依刑事訴訟法第三百六十九條第一項前段、第三百六十四條、第二百九
十九條第一項前段、刑法第二百七十七條第一項、第三百零九條第一項、第四十一條
第一項前段、第五十一條第六款，罰金罰鍰提高標準條例第一條前段、第二條，判決
如主文。
本案經檢察官許仲瑩到庭執行職務。
中    華    民    國      九十      年       十       月      三十      日
                                  臺灣高等法院臺南分院刑事第六庭
                                      審判長法官  楊    明    章
                                            法官  顏    基    典
                法官  徐    宏    志
右正本證明與原本無異。
不得上訴。
                                      法院書記官  李    梅    菊
中    華    民    國      九十      年      十一      月       二       日
附錄：本判決論罪科刑法條：
刑法第二百七十七條：傷害人之身體或健康者，處三年以下有期徒刑、拘役或一千元
                    以下罰金。
刑法第三百零九條：公然侮辱人者，處拘役或三百元以下罰金。


司法院資訊處製作；財團法人民間司法改革基金會備份。
